# 请教陈版主，支付的矿山整合费用该如何入账？

提问人：夜袭寡妇村 时间：2017-11-30 13:46:04
背景：有一矿山，因早年政府没有管理，村民个人可以出钱雇人自己挖矿，取得的矿产出卖后收入归自己所有。 2004 年，当地政府为了招商引资，将该矿山的开采权以优惠价格转给A企业，但是A企业因自身原因，前期将该矿山的开采外包给其他个人，每年收取管理费（或者提成费）。 2012 年时，公司打算自己开采，但是在转让开采权之前的矿洞所有者要求公司补偿其相关费用，因此在2013 年A公司与当地资源开发秩序领导小组签订合同，A公司向当地资源开发秩序领导小组支付 2000 万元，由当地资源开发秩序领导小组向那些矿洞所有人进行补偿，同时当地资源开发秩序领导小组负责处置好该赔偿，保证A公司以后顺利开采。
按照合同， 2000 万的包含内容为： 原矿洞内的设施、杆线、占地补偿 当地资源开发秩序领导小组对矿区道路的修复以及保证A公司顺利开采安置村民的费用
当地资源开发秩序领导小组给A公司开具的收据为矿山整合费用，现A公司已支付该部分费用，请问该部分费用该如何入账？ 如果如长期待摊费用的话该如何摊销？

回答人：chenyiwei
如果从本案例的具体情况看，向原矿洞所有者支付补偿是完成整合，保证A公司日后顺利开采所必需的，则可以考虑将其计入采矿权价值或者矿区建设成本中，日后作为无形资产成本的一部分摊销，或者作为固定资产的一部分折旧。鉴于前期A公司已将采矿权入账，个人理解计入矿区建设支出，计入相关固定资产成本（或单列为长期待摊费用）更合适。